臺灣高等法院臺中分院刑事判決　　　　 96年度上訴字第641號
上　訴　人　臺灣彰化地方法院檢察署檢察官
上　訴　人
即　被　告　甲○○
選任辯護人　張柏山律師
　　　　　　洪煌村律師
上列上訴人因被告偽造文書案件，不服臺灣彰化地方法院94年度
訴字第1843號中華民國95年12月28日第一審判決（起訴案號：臺
灣彰化地方法院檢察署93年度偵字第8661號），提起上訴，本院
判決如下：
    主  文
原判決撤銷。
甲○○共同連續從事業務之人，明知為不實之事項，而登載於其
業務上作成之文書，足以生損害於公眾及他人，處有期徒刑陸月
，如易科罰金，以銀元參佰元即新臺幣玖佰元折算壹日。
    事  實
一、甲○○自民國九十二年五月間起，受僱於址設臺中縣外埔鄉
    ○○村○○路東泰五巷十三號一樓「亞非力貿易股份有限公
    司」（以下簡稱亞非力公司）而為該公司之業務人員，負責
    從事仲介一般家庭申請外籍看護工之工作，並深知申請外籍
    看護工受監護人所須具備之身體狀況條件，其於九十三年十
    月間，因受同為從事仲介外籍看護工業務之賴顯廣之託，為
    使賴顯廣之客戶即不知情之雇主林劉淑惠得以順利就雖有身
    體疾病、然因尚得以自理生活而不符合得同時申請二位外籍
    勞工條件之不知情受監護人林仲垚（起訴書誤載為林仲堯，
    林仲垚為林劉淑惠之公公）申請第二個外籍看護工，及與林
    劉淑惠具有親戚關係之不知情雇主徐榮昌得以為身體雖有不
    適、惟尚得自理生活而不符合申請外籍看護工資格之不知情
    受監護人徐新讚（為徐榮昌之父親）申請外籍看護工，乃與
    賴顯廣及任職於行政院衛生署彰化醫院（以下簡稱彰化醫院
    ）擔任外科醫師、具有為受監護人診斷開立證明書及巴氏量
    表為其業務之顏國森（所涉行使業務登載不實文書罪嫌業經
    另案判決），共同基於業務登載不實文書之概括犯意聯絡，
    由甲○○先後於九十三年十月八日上午十時四十二分至四十
    五分及九十三年十月九日十二時四十二分至四十三分，連續
    以門號0000000000號行動電話撥打門號0000
    000000號行動電話與顏國森聯絡，告知顏國森上開二
    位不知情之受監護人林仲垚、徐新讚之住處、所要開立巴氏
    量表之分數（其中林仲垚之部分要開立得以申請二位外籍看
    護工之零分，徐新讚則不需開立零分）及顏國森因開立上開
    不實之診斷證明書及巴氏量表所可取得之費用分別為新臺幣
    （下同）二萬三千元（含車馬費三千元）及一萬五千元後，
    由顏國森於翌日即九十三年十月九日分別前往當時仍可自理
    生活之林仲垚、徐新讚住處，虛應而為不實診斷後，先、後
    開具其上載有「不能自理生活」等字樣之「僱主申請聘僱家
    庭外籍看護工專用診斷證明書」（以下簡稱診斷證明書）及
    填寫內容並非真實之巴氏量表（林仲垚經評估為零分，徐新
    讚則經評其總分為二十五分），足以生損害於彰化醫院及勞
    委會對於外籍監護工申請准駁之正確性。
二、案經法務部調查局彰化縣調查站移送臺灣彰化地方法院檢察
    署檢察官偵查起訴。
    理  由
一、本件有關以下所引用上訴人即被告甲○○（下稱被告）以外
    之人於審判外之言詞或書面陳述，而不符合刑事訴訟法第一
    百五十九條之一至第一百五十九條之四之規定者，業經公訴
    人、被告及選任辯護人於本院審理時當庭提示而為合法之調
    查，公訴人、被告及選任辯護人均未於言詞辯論終結前聲明
    異議，本院審酌前開證據作成或取得之狀況，並無非法或不
    當取證之情事，且亦無顯不可信之情況，故認為適當而均得
    以作為證據，是前開證據依刑事訴訟法第一百五十九條之五
    之規定，均具有證據能力，先予敘明。
二、上開事實，業經：
（一）被告於本院審理時坦承於九十三年十月八日及同年月九日
      ，以門號0000000000號行動電話撥打門號00
      00000000號行動電話與顏國森聯絡，告知顏國森
      上開受監護人林仲垚、徐新讚二人所要開立巴氏量表之分
      數（其中林仲垚之部分要開立得以申請二位外籍看護工之
      零分，徐新讚則不需開立零分）及顏國森因開立上開二人
      之診斷證明書及巴氏量表所可取得之費用分別為二萬三千
      元（含車馬費三千元）及一萬五千元等情不諱，並有前揭
      通訊監察譯文一份在卷可稽。是被告及顏國森二人於尚未
      瞭解、診察林仲垚、徐新讚二人之身體情況下，即於電話
      中談妥所須開立巴氏量表之分數及顏國森因此可取得之報
      酬，且係由不具醫學專門知識之被告主動告知顏國森，足
      認被告對於顏國森開立之診斷證明書及巴氏量表內容係屬
      不實，主觀上確有所認識。
（二）雖證人顏國森於原審審理時證稱否認有開立不實診斷證明
      書及巴氏量表之情事，並證述：其前往受監護人林仲垚、
      徐新讚住處外診時，並未攜帶任何儀器，診斷證明書上所
      載病症主要係依病患之陳述及觸診而為判斷云云，惟顏國
      森就受監護人林仲垚、徐新讚二人所開具之診斷證明書卻
      載有需由精密儀器始可檢測而知之心臟病左心室肥大、冠
      動脈阻塞、心肌梗塞、白內障、嚴重骨質疏鬆、第五腰椎
      壓迫性骨折、椎間狹窄、腰椎神經受壓迫等病症（有該二
      人之診斷證明書及巴氏量表各一份在卷可稽），實已與常
      情有違。況證人即徐新讚之子徐榮昌於原審審理時證稱：
      徐新讚於申請外籍看護工之際，心臟及攝護腺均沒有問題
      ，也沒有白內障之情形，當時兩肩可上舉，膝蓋關節並未
      有腫脹之情形，可自行行走、進食，大、小便並未失禁，
      可以自己持輔助器上廁所，亦可自理生活等語，核與徐新
      讚診斷證明書記載「心臟病左心室肥大」、「攝護腺肥大
      」、「兩眼白內障兩眼視力模糊不清」、「兩肩退化性關
      節炎兩肩上舉困難」、「兩膝退化性關節炎兩膝關節腫脹
      疼痛」、「無法自理生活須賴他人養護」及顏國森就徐新
      讚所開具之巴氏量表勾載「需別人幫忙穿脫輔具或只會用
      湯匙進食」、「可自行從床上坐起來，但移位時仍需別人
      幫忙」、「雖無法行走，但可獨立操縱輪椅」、「偶爾會
      尿失禁（每週不超過一次）或尿急（無法等待便盆或無法
      即時趕到廁所）或需別人幫忙處理」等情不符。再受監護
      人林仲垚自九十二年間起至九十四年三月間止，曾在財團
      法人振興復健醫學中心就診，依林仲垚當時之疾病而言，
      應不會有無法自理生活之情形，有該中心九十四年十一月
      七日九四振醫字第００００００一二二八號函文一件在卷
      可憑，又受監護人徐新讚自八十四年間起至九十四年八月
      間止，因血尿及高血壓而至財團法人長庚紀念醫院林口分
      院求診，依其病情評估，應可自理生活，亦有該院九十四
      年十月十一日（九四）長庚院法字第０九三八號函一件在
      卷可考，足認顏國森就林仲垚、徐新讚二人所開立之診斷
      證明書、巴氏量表載有其二人均有不能自理生活之情形，
      顯均有不實而足以生損害於彰化醫院及勞委會對於外籍監
      護工申請准駁之正確性。因此證人顏國森於原審審理時之
      證述內容，係屬為迴避其自身刑事責任之不實證述，亦無
      可採。
（三）再被告於調查站及偵訊時雖均供述伊為客戶找顏國森開立
      診斷證明書須付費一事，有先向亞非力公司負責人曾俞銘
      報告並經其同意等語，惟本案之雇主林劉淑惠、徐榮昌二
      人係賴顯廣之客戶，已據賴顯廣於原審審理時證述明確，
      且證人曾俞銘於原審審理時堅詞證稱：「我不知情．．．
      本案顏國森的部分，被告沒有告訴我需要一萬元」等語，
      是尚難認曾俞銘亦為本案之共犯。
（四）另證人即雇主林劉淑惠、徐榮昌二人於原審審理時，均證
      稱其等並不知受監護人林仲垚、徐新讚不符合申請資格等
      語。衡以林劉淑惠、徐榮昌並非如被告或賴顯廣係專門承
      辦外籍勞工仲介業務之人員，亦非如顏國森具有醫學專業
      知識，縱有支付較高額之代價委由賴顯廣辦理外籍看護工
      事宜，亦難據此即率予推認林劉淑惠、徐榮昌與被告、賴
      顯廣及顏國森三人間具有業務登載不實文書之犯意聯絡而
      為共犯。
（五）此外，復有「雇主聘僱外籍勞工申請書」二份及行政院勞
      工委員會九十五年十月二十三日勞職外字第０九五００四
      三四九四號函文一件在卷可佐，本件事證明確，被告犯行
      洵足認定。
三、查我國刑法業於九十四年二月二日修正公布，並於九十五年
    七月一日施行。被告行為後，其應適用之相關法律已有變更
    ，茲就與本案適用有關之條文，比較說明如下：
（一）共同正犯部分：
      刑法第二十八條規定業經修正公布，修正前之規定為：「
      二人以上共同實施犯罪之行為者，皆為正犯」，修正後之
      規定為：「二人以上共同實行犯罪之行為者，皆為正犯」
      。被告不論依修正前或修正後刑法第二十八條規定，均成
      立共同正犯，故依刑法第二條第一項前段，自應適用行為
      時即修正前之刑法第二十八條規定。
（二）共犯與身分之關係：
      刑法第三十一條第一項原規定：「因身分或其他特定關係
      成立之罪，其共同實施或教唆幫助者，雖無特定關係，仍
      以共犯論」，修正後之規定為：「因身分或其他特定關係
      成立之罪，其共同實行或教唆幫助者，雖無特定關係，仍
      以正犯或共犯論。但得減輕其刑」，依刑法第二條第一項
      但書規定，自應適用行為時即修正後之刑法第三十一條第
      一項規定較有利於被告。
（三）連續犯部分：
      被告行為後，刑法第五十六條連續犯之規定，亦修正公布
      刪除，則被告之犯行，因行為後新法業已刪除連續犯之規
      定，此刪除雖非犯罪構成要件之變更，但顯已影響行為人
      刑罰之法律效果，自屬法律有變更，依新法第二條第一項
      規定，比較新、舊法結果，仍應適用較有利於被告之行為
      時法律即舊法論以連續犯。
（四）法定刑中罰金刑部分：
      刑法第三十三條第五款業經修正公布，修正後刑法第三十
      三條第五款規定「罰金：新臺幣一千元以上，以百元計算
      之」，與修正前刑法第三十三條第五款規定「罰金：（銀
      元）一元以上」不同。比較新舊法結果，以修正前即行為
      時法較有利於被告，故依刑法第二條第一項前段規定，本
      案法定罰金刑部分，自應適用行為時之法律即修正前刑法
      第三十三條第五款規定決定其罰金部分之法定刑。
（五）法定刑中罰金刑提高標準之新舊法適用：
      被告行為後，刑法施行法第一條之一於九十五年六月十四
      日修正公布增訂。修正增訂之刑法施行法第一條之一規定
      「中華民國九十四年一月七日刑法修正施行後（按指九十
      五年七月一日），刑法分則編所定罰金之貨幣單位為新臺
      幣。九十四年一月七日刑法修正時，刑法分則編未修正之
      條文定有罰金刑者，自九十四年一月七日刑法修正施行後
      ，就其所定數額提高為三十倍。但七十二年六月二十六日
      到九十四年一月七日新增或修正之條文，就其所定數額提
      高為三倍」。本件被告所犯之罪之法定刑定有罰金刑，且
      為刑法分則編未修正之條文而定有罰金刑者，於刑法施行
      法第一條之一修正增訂前，其貨幣單位均為銀元，罰金刑
      之提高標準應適用罰金罰鍰提高標準條例第一條之規定「
      依法律應處罰金、罰鍰者，就其原定數額得提高為二倍至
      十倍。」再依現行法規所定貨幣單位折算新臺幣條例第二
      條規定「現行法規所定金額之貨幣單位為圓、銀元或元者
      ，以新臺幣元之三倍折算之。」如換算為新臺幣，則刑法
      第二百十五條之法定刑罰金刑部分，為罰金新臺幣一萬五
      千元以下（即五百元乘十倍再乘三倍）。如適用刑法施行
      法第一條之一規定提高三十倍，亦為新臺幣一萬五千元以
      下（即五百元乘三十倍）。比較新舊法適用之結果，其關
      於法定刑為罰金部分之提高標準，新舊法並無不利之情形
      ，故依刑法第二條第一項前段規定，本案關於法定刑罰金
      提高標準部分，自應適用行為時之法律即罰金罰鍰提高標
      準條例第一條及現行法規所定貨幣單位折算新臺幣條例第
      二條之規定。
（六）易科罰金部分：
      被告行為後，罰金罰鍰提高標準條例第二條業已刪除，而
      刑法第四十一條第一項前段關於易科罰金之折算標準業已
      由舊法之銀元一百元、二百元、三百元修正為新臺幣一千
      元、二千元、三千元折算一日，因屬科刑規範事實之變更
      ，自有就新舊法規定比較之必要，經比較新舊法結果，以
      被告行為時之舊法較有利於被告，是依刑法第二條第一項
      前段之規定，應適用被告行為時之舊法即修正前刑法第四
      十一條第一項前段、修正前罰金罰鍰提高標準條例第二條
      之規定，諭知以銀元三百元即新臺幣九百元折算一日為易
      科罰金之折算標準。
四、核被告所為，係犯刑法第二百十五條之業務登載不實文書罪
    。公訴人起訴書論罪欄記載該部分被告犯有刑法第二百十三
    條之罪嫌，容有未洽，惟起訴之基本社會事實同一，本院自
    得變更起訴法條加以裁判。又被告與賴顯廣、顏國森二人間
    ，就上開犯行，有犯意聯絡與行為分擔，應依修正前刑法第
    二十八條、第三十一條第一項規定論以共同正犯（本案賴顯
    廣確知情且有參與，已據被告陳明在卷，公訴人起訴書誤認
    賴顯廣並不知情，容有未當）。被告先後二次犯行，時間緊
    接，所犯罪名相同，顯係出於概括之犯意為之，為連續犯，
    爰依修正前刑法第五十六條之規定以一罪論，並加重其刑。
    至起訴書事實欄雖記載行使不實之診斷證明書部分，惟於論
    罪欄並未起訴被告行使不實文書部分，且查證人徐榮昌於原
    審證稱；伊不認識被告，也未曾和被告接洽過等語；證人林
    劉淑惠於原審證稱：申請外勞之仲介是賴顯廣，伊未見過被
    告，後來也是賴顯廣通知伊申請外勞已經核准等語；證人賴
    顯廣亦於原審證述：伊只委託被告找醫師，聯絡醫師去受監
    護人家裡看診，其餘事情沒有提到，後續的診斷書領取及外
    勞申請都是伊處理的等語。可知被告完全未參與本案行使不
    實之診斷證明書部分，是被告行使罪嫌尚有不足，起訴書就
    該部分顯係贅載，又縱認該部分事實業經起訴（原審蒞庭檢
    察官於原審蒞庭時有敘及刑法第二百十六條之條文），然與
    上開論罪科刑部分有實質上一罪關係，故就該部分不另為無
    罪諭知，併此敘明。又檢察官上訴意旨認被告另於九十三年
    五月六日、同年月十一日，與顏國森基於犯意之聯絡，約定
    由顏國森為受監護人王春蘭、馮阿梅二人（雇主分別為陳志
    雄、朱松昆二人）開立不實診斷書及巴氏量表，以向勞委會
    提出行使申請外籍監護工，而認此部分應併予審理。惟查證
    人陳志雄於原審證稱：是朋友介紹要找顏國森醫師，不是被
    告介紹的，除了仲介費用外，並沒有支付被告其他費用等語
    ；證人即雇主朱松昆之妻洪鳳紹於原審證稱：伊住家附近之
    顏國湖醫師介紹找顏國森醫師看診，除了仲介費用外，並沒
    有支付被告其他費用等語。由上足見受監護人王春蘭、馮阿
    梅二人係由他人介顏國森開立不實診斷書及巴氏量表，被告
    並未參與該部分開立不實診斷書及巴氏量表情事，與本案係
    由被告聯絡顏國森開立不實診斷書及巴氏量表有所不同。因
    此檢察官上訴意旨所指被告上開罪嫌尚有不足，而無從併予
    審理，附此說明。
五、原審對被告論罪科刑，固非無見，惟查被告並未構成行使業
    務登載不實文書犯行，原審認被告有該部分行使犯行，尚有
    未洽。又被告先後二次為業務登載不實文書犯行，應依修正
    前刑法第五十六條規定論以連續犯，原審認係數罪併罰關係
    ，亦有未合。被告及檢察官上訴意旨指摘於此，為有理由，
    自應由本院撤銷改判。爰審酌被告之素行、犯罪之動機、目
    的、先後二次為業務登載不實文書之手段、對彰化醫院與勞
    委會對於外籍監護工申請准駁正確性之損害及被告犯罪後之
    態度等一切情狀，量處如主文所示之刑，並依修正前刑法第
    四十一條第一項前段規定，諭知易科罰金之折算標準，以示
    懲儆。扣案被告所有之筆記本一冊，雖載有顏國森之帳戶資
    料，然被告堅決否認與本案有關，且難認係被告供以犯本案
    業務登載不實文書之犯罪所用之物，爰不予宣告沒收之。
六、不另為無罪諭知之部分：
（一）公訴意旨另略以：被告自九十二年五月間起，在亞非力公
      司擔任業務人員，負責仲介一般家庭申請外籍看護工等業
      務；顏國森則係彰化醫院之外科醫師，二人均明知受監護
      人應符合行政院勞工委員會函示公告事項中十一項特定病
      症免巴氏量表或癌症末期巴氏量表為四十分以下或其餘二
      十四項特定病症巴氏量表為三十分以下及十一項特定身心
      障礙項目經鑑定為重度等級以上之病患，方具備申請家庭
      外籍監護工之資格。詎被告因同業間之傳聞，得知顏國森
      開立之診斷證明書條件較寬，以供仲介業者為申請家庭外
      籍看護工之僱主申請聘僱家庭外籍看護工，乃受賴顯廣之
      委託，於九十三年十月八日上午十時四十二分許，以門號
      0000000000號行動電話撥打門號000000
      0000號與顏國森聯絡，被告並基於對於依據法令從事
      公務之人員，關於違背職務之行為，交付賄賂之犯意，告
      知顏國森稱：臺北第一個病患係八十八歲之阿公（指林仲
      垚），要開零分，僱主為「林劉淑惠」、另一個住大直區
      附近，但診斷書要寫臺中，該病患係八十歲之阿公（指徐
      新讚），不需開零分，林劉淑惠屆時會帶你過去，．．．
      第一個拿．．．裏面包括有「三千元」車馬費，第一個是
      二點三，第二個是一點五。又於翌日中午十二時四十二分
      許，詢問顏國森是否與對方聯絡？顏國森表示都聯絡好了
      ，寫二張，被告再強調第一個零分是二點三；第二個是一
      點五，顏國森即表示好。而顏國森於同日下午一時七分許
      ，前往臺北市外診前與被告聯絡稱：如果來得及，今天回
      來就拿給妳，應該要拿一點五給妳，對不？．．．。顏國
      森於診斷後，向不知情之僱主林劉淑惠、徐榮昌收取共三
      萬六千元之賄款，因認被告另涉有貪污治罪條例第十一條
      第一項之行賄罪嫌。
（二）按犯罪事實應依證據認定之，無證據不得認定犯罪事實，
      刑事訴訟法第一百五十四條第二項定有明文。訊據被告堅
      決否認涉有何上揭犯行，辯稱：上開費用係雇主交付與顏
      國森，伊不知道顏國森何時收到上開款項等語。查被告行
      為後，貪污治罪條例及刑法部分條文均已修正公布，並均
      自九十五年七月一日起生效施行。按九十五年七月一日起
      生效施行之貪污治罪條例第二條規定：「公務員犯本條例
      之罪者，依本條例處斷」；又同日生效施行之刑法第十條
      第二規定：「稱公務員者，謂下列之人員：一、依法令服
      務於國家、地方自治團體所屬機關而具有法定職務權限，
      以及其他依法令從事於公共事務，而具有法定職務權限者
      。二、受國家、地方自治團體所屬機關依法委託，從事與
      委託機關權限有關之公共事務者。」，此次刑法之修正，
      在使公務員之概念明確化，依此關於公務員之定義，得分
      為三種類型：一為依法令服務於國家或地方自治團體所屬
      機關而具有法定職務權限者，學理上有名之為「身份公務
      員」；二為其他依法令從事於公共事務而具有法定職務權
      限者，學理上名之為「授權公務員」；三為受國家或地方
      自治團體所屬機關依法委託，從事與委託機關權限有關之
      公共事務者，學理上名之為「委託公務員」。又依該條項
      之修正理由說明，「公務員在刑法所扮演之角色，有時為
      犯罪之主體，有時為犯罪之客體，為避免因具有公務員身
      份，未區別其從事職務之種類，即課予刑事責任，而有不
      當擴大刑罰權之情形，故宜針對公務性質檢討修正。第一
      款前段所謂『依法令服務於國家、地方自治團體所屬機關
      』係指國家或地方自治機關所屬機關中依法令任用之成員
      。故其依法代表、代理國家或地方自治團體處理公共事務
      者，即應負有特別保護義務及服從義務。至於無法令執掌
      權限者，縱服務於國家或地方自治團體所屬機關．．．並
      未負有前開特別保護義務及服從義務，即不應認其為刑法
      上公務員」，其目的顯在將從事私經濟行為為主要業務之
      公立醫院、公營事業機構人員，排除在刑法公務員之範圍
      外，使其法律地位與私立醫院、民營機構人員相同，以驅
      合理。是公立醫院，雖亦為國家或地方自治團體所屬機關
      ，惟非依法行使公權力之中央或地方機關，任職於公立醫
      院單純從事醫療業務之醫師，除兼有依法令負有一定公共
      事務處理權限之行政工作者外，已不具有貪污治罪條例或
      現行刑法所定之公務員身分。而顏國森任職於勞委會指定
      之合格醫療機構即彰化醫院，依其業務固得就其專業評估
      開立申請外籍看護工所應具之診斷證明書及巴氏量表，然
      勞委會並未有授權或委由上開醫院之特定醫師行使審查外
      籍看護工之權限，且雇主申請外籍看護工，由合格醫院醫
      生開立之診斷證明書僅為審查資格資料之一，勞委會於審
      核雇主依規定檢附之資料並認符合資格後，始准予雇主申
      聘僱外籍看護工等情，有行政院勞工委員會九十五年十月
      二十三日勞職外字第０九五００四三四九四號函文一件在
      卷可憑。是顏國森就受監護人林仲垚、徐新讚二人所開立
      之診斷證明書及巴氏量表，並非屬公權力之行使甚明。是
      以，顏國森依修正後貪污治罪條例第二條、修正後刑法第
      十條第二項之規定，既不具有公務員之身分，則被告自無
      可能成立貪污治罪條例第十一條第一項之行賄罪嫌。此外
      ，復查無其他積極確切之證據，足資證明被告有何公訴人
      起訴此部分之行賄罪嫌，不能證明被告犯有此部分之罪，
      惟公訴人認此部分與前開被告經判決有罪之犯行間，具有
      修正前刑法所定之牽連犯裁判上一罪關係，爰不另為無罪
      之諭知。
據上論斷，應依刑事訴訟法第三百六十九條第一項前段、第三百
六十四條、第二百九十九條第一項前段、第三百條，刑法第二條
第一項、修正前第二十八條、第三十一條第一項、修正前第五十
六條、第二百十五條、修正前第四十一條第一項前段，罰金罰鍰
提高標準條例第一條前段、修正前罰金罰鍰提高標準條例第二條
、現行法規所定貨幣單位折算新臺幣條例第二條，判決如主文。
本案經檢察官吳文忠到庭執行職務。
中　　華　　民　　國　　96　　年　　4 　　月　　11　　日
            刑事第八庭    審判長法　官  羅  得  村
                                法　官  劉  榮  服
                                法　官  張  靜  琪
上列正本證明與原本無異。
被告不得上訴。
檢察官得上訴。
如不服本判決應於收受送達後十日內向本院提出上訴狀，其未
述上訴之理由者並得於提起上訴後十日內向本院補提理由書 (均
須按他造當事人之人數附繕本)。
                                書記官  陳  妙  瑋
中　　華　　民　　國　　96　　年　　4 　　月　　11　　日
附錄論罪科刑法條：
刑法第二百十五條：
從事業務之人，明知為不實之事項，而登載於其業務上作成之文
書，足以生損害於公眾或他人者，處三年以下有期徒刑、拘役或
五百元以下罰金。
